【裁判字號】    95,交聲,1444
【裁判日期】    951212
【裁判案由】    交管條例聲異
【裁判全文】
臺灣板橋地方法院交通事件裁定        95年度交聲字第1444號
原處分機關  交通部公路總局臺北區監理所
異  議  人
即受處分人  甲○○
                    之1
上列受處分人因違反道路交通管理處罰條例案件，對於交通部公
路總局臺北區監理所於民國九十五年八月十四日以北監自裁字裁
四０－Ｃ00000000號違反道路交通管理事件裁決書所為
之處分（原舉發案號：臺北縣政府警察局中和交通分隊北縣警交
字第Ｃ00000000號），聲明異議，本院裁定如下：
    主  文
異議駁回。
    理  由
一、原處分意旨略以：異議人即受處分人甲○○所有七四九三－
    ＦＬ號自用一般小客車，於民國九十五年七月十一日九時五
    十五分許，在臺北縣中和市○○街三九九巷十一號處，因「
    黃線停車」，經臺北縣政府警察局中和交通分隊執勤員警掣
    單逕行舉發，經查證違規屬實，由原處分機關依道路交通管
    理處罰條例第五十六條第一項第四款規定，裁處罰鍰新臺幣
    （下同）九百元。
二、異議意旨略以：異議人即受處分人甲○○於九十五年七月十
    日十九時許，將所有車號七四九三－ＦＬ號自用一般小客車
    ，臨時停放於臺北縣中和市○○街三九九巷十一號前黃線路
    段上，並有開啟雙向黃方向燈，於當日晚間二十二時許欲開
    車駛離時，卻因方向燈開太久致耗電無法啟動，故將車繼續
    停放於該處；而異議人於隔日上午七至八時許再至停車現場
    發動車輛仍然無法啟動，由於異議人當日趕上班，故將故障
    三角架置於汽車車頂上方，並通知汽車修護廠於十時營業後
    代為拖吊處理，豈知修護廠人員至該處後發現該車已遭拖吊
    ，並經警舉發「黃線停車」之違規，為此聲明異議，請求撤
    銷原處分云云。
三、按黃實線設於路側者，用以禁止停車，道路交通標誌標線號
    誌設置規則第一百四十九條第一項第一款第四目定有明文；
    又按汽車駕駛人停車時，在設有禁止停車標誌、標線之處所
    停車者，處六百元以上一千二百元以下罰鍰，道路交通管理
    處罰條例第五十六條第一項第四款亦有明文。
四、訊據異議人固不否認於前揭時、地，在劃有黃線禁止停車之
    路段停車之事實，惟以前揭情詞置辯，經查：依據原處分機
    關所提之違規現場照片觀之，異議人雖確實有將故障三角架
    置放於違規車輛上，以明顯告知該車係故障車輛無誤，然此
    舉僅是阻卻道路交通管理處罰條例第五十九條：「汽車駕駛
    人，駕駛汽車發生故障不能行駛，不設法移置於無礙交通之
    處，或於移置前，未依規定在車輛前、後適當距離樹立車輛
    故障標誌或事後不除去者，處新臺幣一千五百元以上三千元
    以下罰鍰。」規定之成立，與本件違規無涉；且查，依道路
    交通標誌標線號誌設置規則第一百四十九條第一項第一款第
    四目規定：「黃實線設於路側者，用以禁止停車」，則異議
    人既係合法領有駕照之人，對此自應知之甚稔，則異議人既
    自承係於九十五年七月十日十九時許即將該車停放於路側設
    有黃實線之處所，直至同日二十二時始欲前往駛離，則其違
    規事實已甚明確，縱如異議人所述事後係因車輛故障無法駛
    離，然此係因其違規行為在先，致使本件違規事實繼續發生
    ，是以，異議人自不得以事後車輛故障，無法將車輛駛離而
    抗辯本件裁罰為無理由。
五、綜上所述，異議人在設有禁止停車標線之處所停車之違規事
    實，應堪認定。準此，原處分機關依道路交通管理處罰條例
    第五十六條第一項第四款規定裁罰異議人九百元，核無不合
    ，本件異議為無理由，應予駁回。
據上論斷，依道路交通案件處理辦法第十九條，裁定如主文。
中    華    民    國    95    年    12    月    12    日
                  交通法庭  法  官  王士珮
以上正本證明與原本無異
如不服本裁定應於送達後5日內向本院提出抗告狀。
                            書記官  程欣怡
中    華    民    國    95    年    12    月    13    日


司法院資訊處製作；財團法人民間司法改革基金會備份。
